臺灣高雄地方法院刑事判決             100年度易字第1364號
公  訴  人  臺灣高雄地方法院檢察署檢察官
被      告  潘峻瑩
            潘炫吉
上列被告因贓物案件，經檢察官提起公訴（100年度偵字第6247
號），被告就被訴事實為有罪之陳述，經本院告知簡式審判程序
之旨，並聽取當事人之意見後，裁定進行簡式審判程序，判決如
下：
    主  文
潘峻瑩、潘炫吉共同犯收受贓物罪，各處有期徒刑月，如易科
罰金，均以新臺幣壹仟元折算壹日。
    事  實
一、潘峻瑩與潘炫吉明知車牌號碼F3-0300號自小客車（何繼成
    所有，引擎號碼為5E0000000號，於100年1月31日14時40分
    許，在高雄市田寮區○○○○道下遭竊）係來路不明之贓物
    ，竟共同基於收受贓物之犯意，於100年1月31日14時40分許
    至100年2月14日14時許間某時，一同自真實姓名年籍不詳之
    人處收受後，旋駕駛該車，停放於高雄市杉林區通仙巷之產
    業道路上藏匿。嗣於100年2月14日14時許，由潘峻瑩駕車搭
    載潘炫吉前往上開藏匿該車之處所，由潘炫吉單獨駕駛該車
    欲前往他處，因該車未懸掛車牌及欠缺引擎蓋等其他零件，
    行跡可疑，於同日17時40分許，在高雄市杉林區台21線與山
    仙路之土地公廟前經警盤查，始查悉上情。
二、案經何繼成訴由高雄市政府警察局旗山分局移請臺灣高雄地
    方法院檢察署檢察官偵查起訴。
    理  由
一、本件被告潘炫吉、潘峻瑩所犯為死刑、無期徒刑、最輕本刑
    為3年以上有期徒刑以外之罪，其於準備程序中就被訴事實
    為有罪之陳述，經本院告知簡式審判程序之旨，並聽取當事
    人意見後，認宜進行簡式審判程序，爰依刑事訴訟法第273
    條之1第1項規定，裁定進行簡式審判程序，合先敘明。
二、上開事實，業據被告潘峻瑩、潘炫吉於本院審理中坦認不諱
    （見本院卷第21、22、24頁），核與證人何繼成於警詢之證
    述（見偵卷第8至10頁）相符，復有贓物認領保管單、現場
    照片7張、高雄市政府警察局車輛協尋電腦輸入單、失車-案
    件基本資料詳細畫面報表（見偵卷第14、20至24頁）在卷可
    佐，足認被告潘峻瑩、潘炫吉任意性自白與事實相符，得作
    為認定犯罪事實之證據。是本案事證明確，被告潘峻瑩、潘
    炫吉上開犯行，堪以認定。
三、核被告所為，均係犯刑法第349條第1項之收受贓物罪。被告
    二人明知車牌號碼F3-0300號自小客車係來路不明之贓物，
    仍共同收受後藏匿，足認被告2人間就上開收受贓物之犯行
    ，顯有犯意聯絡及行為分擔，應為共同正犯，起訴書認被告
    潘峻瑩僅為幫助犯，容有誤會，併予指明。另起訴書雖未載
    明被告潘峻瑩與被告潘炫吉，一同自真實姓名年籍不詳之人
    處收受車牌號碼F3-0300號自小客車之事實，惟上開行為為
    被告潘峻瑩所犯收受贓物之部分行為，本院應併予審究。末
    按刑法第47條之規定，累犯之成立，必須曾受有期徒刑之執
    行完畢，或受無期徒刑或有期徒刑一部之執行而赦免後，五
    年以內再犯有期徒刑以上之罪者，始足當之。而數罪併罰案
    件之執行完畢，係指數罪定其應執行之刑後，已將該應執行
    之刑執行完畢而言（最高法院89年台上字第498號、89年台
    非字第51號參照）。查被告潘峻瑩前於98年間因施用毒品案
    件，經本院以98年度審訴字第3476號判處有期徒刑7月確定
    ，於98年12月10日執行至99年7月5日出監後；復因偽造文書
    案件，經本院以99年度審簡字第1621號減刑後判處有期徒刑
    1  月又15日確定；前開2罪經本院以99年度聲字第1948號裁
    定應執行刑為有期徒刑7月又15日確定，於100年3月10日入
    監至100年3月24日始執行完畢，此有臺灣高等法院被告前案
    紀錄表在卷可參。故揆諸前開意旨，被告潘峻瑩前開2罪，
    應於應執行刑7月又15日執行完畢之日即100年3月24日後，
    再犯有期徒刑以上之罪，始構成累犯。檢察官認被告潘峻瑩
    所犯前開本院98年度審訴字第3476號施用毒品案件，於99年
    7  月5日業已執行完畢，故本案應論以累犯，亦有誤會，併
    此敘明。
四、爰審酌被告2人均正值青壯，明知該車為來路不明之贓物，
    侵害他人之財產權，並足以造成被害人及警方追查贓物不易
    之危險，誠屬不該，惟被告犯後尚知坦承犯行，非全無悔意
    ，且上開車輛雖有毀損，然已經被害人何繼成領回，2人犯
    罪所生之實質損害，稍有所填補，及被告犯罪之目的、智識
    程度、生活狀況等一切情狀，分別量處如主文所示之刑，並
    各諭知易科罰金之折算標準，以資懲儆。
據上論斷，應依刑事訴訟法273 條之1 第1 項、第299 條第1 項
前段，刑法第28條、第349條第1項、第41條第1項前段，刑法施
行法第1條之1，判決如主文。
本案經檢察官鄭靜筠到庭執行職務。
中    華    民    國   100    年    10    月    19    日
                  刑事第十一庭  法  官  鄭  瑋
以上正本證明與原本無異。
如不服本判決，應於判決送達後10日內，向本院提出上訴狀。
中    華    民    國   100    年    10    月    20    日
                                書記官  蔡佩珊
附錄論罪科刑法條：
中華民國刑法第349條
（普通贓物罪）
收受贓物者，處 3 年以下有期徒刑、拘役或 5 百元以下罰金。
搬運、寄藏、故買贓物或為牙保者，處 5 年以下有期徒刑、拘
役或科或併科 1 千元以下罰金。
因贓物變得之財物，以贓物論。